臺灣高雄地方法院刑事判決　　　　　　　　　　　九十二年度訴字第二六四號
　　公　訴　人　臺灣高雄地方法院檢察署檢察官
　　被　　　告　甲○○
右列被告因違反毒品危害防制條例案件，經檢察官提起公訴（九十二年度毒偵字第六
六○○○號），及移
備程序中為有罪之陳述，經合議庭裁定由受命法官依簡式審判程序獨任審理，本院判
決如左：
    主  文
甲○○連續施用第一級毒品，累犯，處有期徒刑捌月。
    事  實
一、甲○○前曾於民國八十五年間，因違反麻醉藥品管理條例，經本院以八十五年易
    字第五八七四號判處有期徒刑四月確定，於八十八年一月十二日易科罰金執行完
    畢。復於八十八年間因施用毒品案件，經強制戒治期滿，由臺灣高雄地方法院檢
    察署檢察官於八十九年九月十五日，以八十九年度戒毒偵字第九八一號為不起訴
    處分確定。又於八十九年十一月至九十年一月間止，因施用第一、二級毒品案件
    ，經本院以九十年易字第一七八三號判處有期徒刑十月、六月確定，於九十二年
    四月二十四日縮短刑期假釋出獄，至九十二年五月二日縮刑期滿執行完畢後，猶
    未戒除毒癮，復基於施用毒品之概括犯意，於（一）九十二年八月二十四日十九
    時許，在高雄縣阿蓮鄉○○村○○路二三八巷十三弄三十號其住處，以針筒注射
    方式，施用第一級毒品海洛因，嗣因另案涉有殺人未遂罪嫌至警局投案說明時，
    經警詢問並同意採驗尿液後，始知上情。（二）九十二年九月四日九時三十分起
    回溯二十四小時內之某時，在高雄縣阿蓮鄉○○村○○路二三八巷十三弄三十號
    其住處，以針筒注射方式，施用第一級毒品海洛因，嗣於同年月四日九時三十分
    許，於高雄縣阿蓮鄉○○村○○路一四七號前經警盤查，並經其同意採驗尿液後
    ，查悉上情。
二、案經高雄縣政府警察局湖內分局報請臺灣高雄地方法院檢察署檢察官偵查起訴。
    理  由
壹、程序部分：本件被告所犯係死刑、無期徒刑、最輕本刑為三年以上有期徒刑以外
    之罪，其於準備程序中就被訴事實為有罪之陳述，經法官告知簡式審判程序之旨
    ，並聽取公訴人、被告之意見後，本院認為適宜由受命法官獨任進行簡式審判程
    序，合先敘明。
貳、實體部分：
一、被告甲○○在右述時、地，連續施用第一級毒品海洛因之事實，業據被告甲○○
    於警偵訊及本院審理時均坦白承認。另被告為警查獲時分別經採集其尿液分送高
    雄縣政府衛生局及高雄醫學大學附設中和醫院（以ＧＣ／ＭＳ方式檢驗）檢驗後
    ，結果均呈嗎啡陽性反應，此有高雄縣政府衛生局九十二年九月九日九二煙檢字
    第一六三四、一六四三號煙毒尿液檢驗成績書及高雄醫學大學附設中和紀念醫院
    九十二年十一月三日九二一一─三八號濫用藥物尿液檢驗報告共三份附卷可按，
    均足以證明被告上開自白與事實相符，而堪採信，則被告連續施用第一級毒品海
    洛因之犯行，洵堪認定。此外，被告前因施用毒品案件，經強制戒治期滿，由臺
    灣高雄地方法院檢察署檢察官於八十九年九月十五日，以八十九年度戒毒偵字第
    九八一號為不起訴處分確定。復因再犯施用第一、二級毒品案件，經強制戒治期
    滿，並由臺灣高雄地方法院檢察署檢察官以八十九年度毒偵字第七六九九號及九
    十年度毒偵字第四三二號提起公訴，經本院以九十年易字第一七八三號判處有期
    徒刑十月、六月確定，於九十二年四月二十四日縮短刑期假釋出獄，於九十二年
    五月二日縮刑期滿執行完畢，此有本院被告院內索引卡紀錄表、臺灣高等法院被
    告全國前案紀錄表及臺灣高雄地方法院檢察署刑案資料查註紀錄表各乙份在卷可
    按，故被告於初犯施用毒品及五年內再犯施用毒品案件，經強制戒治期滿執行完
    畢後，復三犯本件施用第一級毒品海洛因之罪，自應依法論科。
二、查海洛因屬毒品危害防制條例第二條第二項第一款所規定之第一級毒品，核被告
    甲○○所為係犯毒品危害防制條例第十條第一項之施用第一級毒品罪。其先後多
    次施用毒品之犯行，時間緊接，所犯均係構成要件相同之罪，顯係基於概括犯意
    為之，為連續犯，應依刑法第五十六條之規定加重其刑。其多次持有毒品進而施
    用，持有毒品之低度行為應為施用之高度行為所吸收，均不另論罪。至被告於九
    十二年九月四日九時三十分起回溯二十四小時內之某時施用第一級毒品之犯行，
    公訴意旨雖未論及，但與其所指被告於九十二年八月二十四日十九時施用第一級
    毒品之犯行有連續犯之裁判上一罪之關係，應為起訴效力所及，並為公訴人移送
    本院併案審理（九十二年度毒偵字第六七○九號），本院自應併予審判，附此敘
    明。又被告前曾因施用第一、二級毒品案件，經本院以九十年易字第一七八三號
    判處有期徒刑十月、六月確定，於九十二年四月二十四日因縮短刑期假釋出獄，
    至九十二年五月二日縮刑期滿執行完畢，有臺灣高等法院被告全國前案紀錄表一
    份在卷可按，其受有期徒刑執行完畢，五年內再犯本件最重本刑為有期徒刑以上
    之罪，為累犯，應依刑法第四十七條之規定，加重其刑，並依法遞加重之。另被
    告行為後，毒品危害防制條例業於九十三年一月九日生效施行，依新修正毒品危
    害防制條例第三十五條第一項第三款、第二項分別規定：「於中華民國九十二年
    六月六日本條例修正施行前繫屬之施用毒品案件，於修正施行後，適用修正後之
    規定；審判中之案件，由法院依修正後規定處理之。前項情形，依修正前之規定
    有利於行為人者，適用最有利於行為人之法律。」。查被告所犯同條例第十條第
    一項之施用第一級毒品罪，新、舊法之法定刑度均相同，而關於起訴程序，依修
    正前、修正後毒品危害防制條例第二十三條第二項之規定，固有二犯、三犯之不
    同，惟此不影響檢察官本件起訴之適法性，僅強制戒治部分，新法刪除有關三犯
    之強制戒治規定，是比較新舊法之結果，應以新法有利於行為人，本院自應適用
    新修正之毒品危害防制條例並依法審判。爰審酌被告屢次施用第一、二級毒品而
    觸法，歷經勒戒、戒治及判刑入獄之處置，竟仍一再施用，顯見其意志力不堅，
    缺乏勒戒決心，本應從重量刑，惟念其施用毒品乃戕害一己之身體健康，尚未害
    及他人，其行為本身對社會所造成之危害並非直接、巨大，且其犯罪後坦承犯行
    ，態度良好，並參以其於本院開庭審理時，一再表示有悔改之心等一切情狀，酌
    情從輕量處如主文所示之刑，以資懲儆。
據上論斷，應依刑事訴訟法第二百七十三條之一第一項、第二百八十四條之一、第二
百九十九第一項前段，毒品危害防制條例第十條第一項，刑法第十一條前段、第五十
六條、第四十七條，判決如主文。
本案經檢察官乙○○到庭執行職務。
中    華    民    國    九十三    年        二    月      二十七      日
                                  臺灣高雄地方法院刑事第八庭
                                      法  官    林意芳
右正本證明與原本無異。
如不服本判決，應於判決送達後十日內，向本院提出上訴狀。
                                      書記官    曾秀鳳
中    華    民    國    九十三    年    三    月        三        日
附錄本案論罪科刑法條全文：
毒品危害防制條例第十條
施用第一級毒品者，處六月以上五年以下有期徒刑。
施用第二級毒品者，處三年以下有期徒刑。
